【裁判字號】    94,上訴,1931
【裁判日期】    950314
【裁判案由】    違反毒品危害防制條例
【裁判全文】
臺灣高等法院高雄分院刑事判決        94年度上訴字第1931號
上  訴  人  臺灣高雄地方法院檢察署檢察官
被      告  甲○○
上列上訴人因被告違反毒品危害防制條例案件，不服臺灣高雄地
方法院94年度訴字第2738號中華民國94年10月31日第一審判決（
起訴案號：臺灣高雄地方法院檢察署94年度毒偵字第4586號，移
送併辦：同署94年度毒偵字第6640號），提起上訴，暨移送併案
（同署94年度毒偵字第8151、8852號），本院判決如下：
    主  文
原判決撤銷。
甲○○連續施用第一級毒品，累犯，處有期徒刑壹年肆月。扣案
海洛因壹包（驗後淨重零點零陸公克、空包裝重零點貳伍公克）
，沒收銷燬之。
    事  實
一、甲○○前因違反肅清煙毒條例案件，於民國85年5月6日，經
    台灣高雄地方法院以85年度訴字第1200號判決判處有期徒刑
    3 年2 月，上訴後，於85年6 月29日，經本院以85年度上訴
    字第1045號判決判駁回上訴，維持原審有期徒刑3 年2 月之
    刑期確定，嗣於87年4 月10日因縮短刑期出監，於88年7 月
    28日保護管束期滿執行完畢。其復於92年間，因施用毒品案
    件，經台灣高雄地方法院以91年度訴字第3657號判處有期徒
    刑9 月確定，並自93年3 月31日接續執行，且於93年12月30
    日執行完畢。又甲○○曾因施用毒品案件，經台灣高雄地方
    法院以90年度毒聲字第7340號裁定送觀察、勒戒後，並於90
    年12月27日認無繼續施用毒品傾向釋放出所，且由臺灣高雄
    地方法院檢察署檢察官於90年12月27日，以90年度毒偵字第
    5481、5761號為不起訴處分確定。詎其明知海洛因業經公告
    列為毒品危害防制條例第2 條第2 項第1 款之第一級毒品，
    不得非法持有、施用，竟猶不知戒絕悔改，而於上開觀察勒
    戒執行完畢釋放後5 年內，復基於施用第一級毒品海洛因之
    概括犯意，自94年4 月29日下午6 時許起至94年9 月27日，
    連續在高雄市○○區○○街72號住處，以海洛因摻入香煙或
    混合水放入注射針筒施打體內之方式，施用第一級毒品海洛
    因多次。嗣於94年4 月29日18時40分許，在高雄市苓雅區○
    ○○路與河北路口騎乘竊得之機車為警查獲，並自其皮夾內
    扣得海洛因1 包（驗後淨重0.06公克、空包裝重0.25公克）
    ；及分別於94年5 月29日20時許、94年9 月5 日18時許及94
    年9 月28日12時許，在高雄市政府警察局三民第二分局及高
    雄市政府警察局鼓山分局之刑事組內，依毒品列管人口甲○
    ○同意而採其尿液送驗結果，均呈現毒品嗎啡之陽性反應，
    而查悉上情。
二、案經高雄市政府警察局鳳山分局報請臺灣高雄地方法院檢察
    署檢察官偵查起訴暨移送台灣高雄地方法院及本院併案審理
    。
    理  由
壹、證據能力部分：
    一、本件被告甲○○所犯係死刑、無期徒刑、最輕本刑為3
        年以上有期徒刑以外之罪，已經被告就被訴事實為有罪
        之陳述，經本院聽取當事人之意見後，依刑事訴訟法第
        273 條之1 第1 項之規定，裁定進行簡式審判程序。
    二、本件卷內之人證、物證、書證等證據，依同法第273 條
        之2 規定，不受第159 條第1 項關於傳聞法則規定之限
        制，依法均有證據能力，合先敘明。
貳、實體部分：
一、訊據被告甲○○對其於上開時、地施用第一級毒品海洛因，
    並扣得海洛因1 包之事實，業據其於本院調查、審理時坦承
    不諱，且為警查獲後所採之尿液，經送驗結果均呈嗎啡陽性
    反應（為海洛因代謝物），此有臺灣檢驗科技股份有限公司
    94年5 月20日編號KＺ000000000000號濫用藥物尿液檢驗報告
    、長榮大學94年6 月17日編號FA0000000 號確認報告、高雄
    市立凱旋醫院94年9 月12日編號A00000000 號及94年10月17
    日編號A00000000 號濫用藥物尿液檢驗報告各1 份在卷可稽
    （見94年毒偵字第4586號卷第16頁、94年毒偵字第6640號卷
    內警卷第13頁、94年毒偵字第8151號卷內警卷第14頁、94年
    毒偵字第8852號卷第15頁）。另扣案之白色粉末1 包，經送
    驗後，確含有海洛因成分，其驗後淨重為0.06公克，空包裝
    重0.25公克，亦有法務部調查局94年9 月22日調科壹字第22
    0020937 號鑑定通知書1 紙在卷可徵（見原審卷第73頁）。
    足認被告上開自白與事實相符，堪以採信。
二、被告前於90年間因施用毒品案件，經台灣高雄地方法院以90
    年度毒聲字第7340號裁定送觀察、勒戒後，並於90年12月27
    日認無繼續施用毒品傾向釋放出所，且由臺灣高雄地方法院
    檢察署檢察官於90年12月27日，以90年度毒偵字第5481、57
    61號為不起訴處分確定，有台灣高等法院被告全國前案紀錄
    表、臺灣高雄地方法院檢察署檢察官90年度毒偵字第5481、
    5761號不起訴處分書各1 份在卷可稽（見本院卷第10至13頁
    、94年毒偵字第4586號卷第21頁），足徵被告確於上開觀察
    、勒戒執行完畢釋放後，5 年內再犯本件連續施用第一級毒
    品罪。事證明確，被告上開連續施用第一級毒品之犯行，堪
    予認定。
三、查海洛因係毒品危害防制條例第2 條第2 項第1 款所稱之第
    一級毒品，不得非法持有、施用。核被告甲○○所為，係犯
    毒品危害防制條例第10條第1 項之施用第一級毒品罪。其施
    用第一級毒品前持有毒品之低度行為，均應為施用之高度行
    為所吸收，不另論罪。被告先後多次施用第一級毒品之犯行
    ，時間緊接，犯罪構成要件相同，顯係基於概括犯意反覆為
    之，應依連續犯之規定，論以一罪論，併加重其刑。又被告
    前因違反肅清煙毒條例案件，於民國85年5 月6 日，經台灣
    高雄地方法院以85年度訴字第1200號判決判處有期徒刑3 年
    2 月，上訴後，於85年6 月29日，經本院以85年度上訴字第
    1045號判決判駁回上訴，維持原審有期徒刑3 年2 月之刑期
    確定，嗣於87年4 月10日因縮短刑期出監，於88年7 月28日
    保護管束期滿執行完畢。其復於92年間，因施用毒品案件，
    經台灣高雄地方法院91年度訴字第3657號判處有期徒刑9 月
    確定，並自93年3 月31日接續執行，且於93年12月30日執行
    完畢之事實，有臺灣高等法院被告全國前案紀錄表、臺灣高
    等法院被告出入監紀錄表各1 份在卷可按，其受有期徒刑執
    行完畢後，5 年以內，再犯本件有期徒刑以上之罪，為累犯
    ，應依刑法第47條規定加重其刑，並遞加重之。至公訴人雖
    僅就被告於94年4 月29日18時40分許回溯24小時內某時，在
    其上址住處，施用第一級毒品海洛因之犯行提起公訴，惟被
    告其餘如事實欄所載之連續施用第一級毒品犯行，與上開起
    訴論罪科刑部分有連續犯裁判上一罪關係，為起訴效力所及
    ，本院自得併予審理，併此敘明。
四、原審據以論罪科刑，固非無見；惟原審未及就被告除自94年
    4 月29日下午6 時許起至94年5 月28日晚上9 時許止以外之
    如事實欄所載施用第一級毒品海洛因犯行（即移送本院併辦
    部分）一併加以審判，尚有未洽。檢察官以併案部分與起訴
    部分有裁判上一罪關係，為起訴效力所及，原審就此部分未
    及併與審究，指摘原判決不當，提起上訴，為有理由，自應
    由本院將原判決撤銷改判。爰審酌被告於上開觀察勒戒執行
    完畢釋放後，仍未能徹底戒絕毒品，5 年內再犯本案，顯見
    其自制力不足，未能徹底戒絕毒品，未能體悟施用毒品對自
    己、家人造成之傷害及社會之負擔，惟念其犯後已坦承犯行
    ，態度尚稱良好等一切情狀，量處如主文所示之刑。
五、扣案之第一級毒品海洛因1 包（驗後淨重0.06公克、空包裝
    重0.25公克），其包裝袋因與海洛因無法完全析離，應整體
    視為海洛因，爰依毒品危害防制條例第18條第1 項前段規定
    ，不問屬於犯人與否，沒收銷燬之。
據上論結，應依刑事訴訟法第369 條第1 項前段、第364 條、第
273 條之1 第1 項、第299 條第1 項前段，毒品危害防制條例第
10條第1 項、第18條第1 項前段，刑法第11條、第47條、第56條
，判決如主文。
本案經檢察官陳新慶到庭執行職務。
中    華    民    國    95    年    3     月    14    日
            刑事第五庭  審判長法  官  曾永宗
                              法  官  任森銓
                              法  官  陳  箐
以上正本證明與原本無異。
如不服本判決應於收受本判決後10日內向本院提出上訴書狀，其
未敘述上訴理由者，並得於提起上訴後10日內向本院補提理由書
狀（均須按他造當事人之人數附繕本）「切勿逕送上級法院」。
中    華    民    國    95    年    3     月    14    日
                              書記官  魏文常
附錄本件判決論罪科刑法條：
毒品危害防制條例第10條第1 項：
施用第一級毒品者，處6 月以上5 年以下有期徒刑。


司法院資訊處製作；財團法人民間司法改革基金會備份。
